臺灣臺中地方法院刑事判決
111年度易字第875號
公  訴  人  臺灣臺中地方檢察署檢察官
被      告  謝春王




上列被告因竊盜案件，經檢察官提起公訴（110年度偵字第29483
號、110年度偵字第32301號、110年度偵字第34926號），被告於
審理程序時就被訴事實為有罪之陳述，經告以簡式審判之旨，並
聽取意見後，本院裁定進行簡式審判程序，判決如下：
    主    文
戊○○犯如附表編號一至四所示之罪，各處如附表編號一至四所示
之刑及沒收。附表編號一至三部分，應執行有期徒刑拾月。
    犯罪事實
一、戊○○意圖為自己不法之所有，為後述犯行：
　㈠於110年5月13日凌晨2時48分許，騎乘其所有之車牌號碼000-
    000號普通重型機車，至臺中市北屯區東山路2段100巷之「
    大坑里福德祠」，持其所撿拾之客觀上可作為兇器使用之老
    虎鉗1支(未扣案)，破壞功德箱(毀損部分，未據告訴)，竊
    取甲○○所管領、置放在該功德箱內之現金新臺幣(下同)1,00
    0元得逞。　　
  ㈡於110年5月19日凌晨3時5分許，騎乘其所有之車牌號碼000-0
    00號普通重型機車，至臺中市○○區○○○巷00號之「福德正神
    廟」內，持其所撿拾客觀上可作為兇器使用之鐵槌1支(未扣
    案)，破壞功德箱(毀損部分，未據告訴)，竊取乙○○所管領
    、置放在該功德箱內之現金1,000元得逞。　　
  ㈢於110年5月22日凌晨4時56分許，騎乘其所有之車牌號碼000-
    000號普通重型機車，至臺中市○○區○○路0巷000○0號之「元
    龍堂」內，持其所購買客觀上可作為兇器使用之拔釘器1支(
    未扣案)，破壞功德箱(毀損部分，未據告訴)，竊取丙○○所
    管領、置放在該功德箱內之現金600元得逞。　　
  ㈣110年6月14日晚間8時10分許，騎乘其向不知情之陳佩瑩所借
    得之車牌號碼000-0000號普通重型機車，臺中市○○區○○路0
    段000號之「龍山福德祠」，持其所撿拾客觀上可作為兇器
    使用之拔釘器1支(未扣案)，破壞功德箱(毀損部分，未據告
    訴)，嗣因未能撬開該功德箱，致未能竊取丁○○所管領、置
    放在該功德箱內之現金，而未得逞。
    嗣甲○○、乙○○、丙○○、丁○○發現失竊，並報警處理，經警調
    閱監視器錄影畫面，始循線查悉上情。
二、案經乙○○訴由臺中市政府警察局第六分局、丙○○訴由臺中市
    政府警察局太平分局暨臺中市政府警察局第五分局移送臺灣
    臺中地方檢察署檢察官偵查起訴。
    理    由
一、按本件被告戊○○所犯係死刑、無期徒刑、最輕本刑為3 年以
    上有期徒刑以外之罪，其於審理程序就前揭被訴事實均為有
    罪之陳述，經告知簡式審判程序之旨，並聽取其與公訴人之
    意見後，本院認無不得或不宜改依簡式審判程序進行之情形
    ，爰依刑事訴訟法第273 條之1第1項規定，裁定進行簡式審
    判程序。又簡式審判程序之證據調查，依刑事訴訟法第273
    條之2規定，不受同法第159條第1項審判外陳述排除之限制
    ，故卷內所列之各項證據，自得作為證據，先予敘明。
二、訊據被告對上開犯罪事實坦承不諱(見偵29483卷第109至111
    頁)，核與證人即告訴人乙○○、丙○○、證人即被害人甲○○、
    丁○○、證人陳佩瑩於警詢、偵訊時之證述(見偵29483卷第35
    至37頁、第75至76頁、偵34926卷第43至46頁、73至74頁、
    偵32301卷第41至43頁、第45至47頁、第51至52頁、第129至
    132頁)、證人林忠平於警詢時之證述相符（見偵32301卷第4
    9至50頁），並有110年7月14日員警職務報告、被告110年5
    月9日犯罪過程監視錄影畫面翻拍照片共17張、車號000-000
    車輛詳細料報表、110年5月15日員警職務報告、110年6月24
    日員警職務報告、被告110年5月13日犯罪過程現場監視錄影
    畫面翻拍照片、刑案現場照片共20張、被告110年6月14日犯
    罪過程現場監視錄影畫面翻拍照片、刑案現場照片共5張、
    車號000-0000重機車騎乘比對照片共4張、林忠平提供手機
    蒐證影像截圖2張、車號000-0000重機車照片2張、被告申用
    之行動電話門號0000000000號之通聯調閱查詢單、被告申用
    之行動電話門號0000000000號110年5月13日、14日、6月14
    、15日案發日網路歷程、車號000-0000重機車置物箱內戊○○
    診斷證明書翻拍照片、車號000-0000車輛詳細料報表、臺中
    市政府警察局第五分局東山派出所受理各類案件紀錄表〔報
    案人：丁○○〕、110年9月28日員警職務報告、被告110年5月2
    2日犯罪過程現場監視錄影畫面翻拍照片共3張在卷可稽（見
    偵29483卷第33頁、第39至55頁、第57頁、偵32301卷第37頁
    、第39頁、第61至79頁、第81至87頁、第89至91頁、第93至
    95頁、第97頁、第99頁、第101至102頁、第103頁、第107頁
    、第113頁、偵34926卷第41頁、第49至51頁），足徵被告自
    白與事實相符，本件事證明確，被告犯行堪以認定，應依法
    論科。
三、論罪科刑：
  ㈠按刑法第321 條第1 項第3 款之攜帶兇器竊盜罪，係以行為
    人攜帶兇器竊盜為其加重條件，此所謂兇器，其種類並無限
    制，凡客觀上足對人之生命、身體、安全構成威脅，具有危
    險性之兇器均屬之，且祇須行竊時攜帶此種具有危險性之兇
    器為已足，並不以攜帶之初有行兇之意圖為必要（最高法院
    79年度台上字第5253號判例要旨參照）。本案被告用以竊取
    財物所用之老虎鉗、鐵鎚、拔釘器等物，均係質地堅硬之鐵
    製品，該等器具若持之用以攻擊人體，顯足以造成傷害，是
    可認在客觀上足對人之生命、身體、安全構成威脅，而具有
    危險性，自屬兇器無訛，是核被告就犯罪事實㈠至㈢所為，
    均係犯刑法第321 條第1 項第3 款之攜帶凶器竊盜罪；就犯
    罪事實㈣所為，係犯刑法第321條第2項、第1項第3款之攜帶
    凶器竊盜未遂罪。
  ㈡被告所犯3次攜帶兇器竊盜、1次攜帶兇器竊盜未遂犯行間，
    在時間、地點上皆可明白區辨，且係竊取不同告訴人、被害
    人所有或管領之財物，足認其犯意各別，行為互殊，應予分
    論併罰。
　㈢被告固有起訴書所載之前案犯罪紀錄，然檢察官就被告構成
    累犯之前階段事實僅提出刑案資料查註紀錄表，並未提出其
    他足以證明被告構成累犯事實之前案徒刑執行完畢資料（例
    如：前案確定判決、執行指揮書、執行函文、執行完畢文件
    等相關執行資料），且就被告累犯應加重其刑之後階段事項
    亦未「具體指出證明方法（例如具體指出被告所犯前後數罪
    間，關於前案之性質、前案徒刑之執行完畢情形、再犯之原
    因、兩罪間之差異、主觀犯意所顯現之惡性及其反社會性等
    各項情狀）」，本院參照最高法院刑事大法庭110年度台上
    大字第5660號裁定意旨，僅將被告之前科紀錄列入刑法第57
    條之量刑審酌事由，爰不依累犯規定加重其刑。
  ㈣被告就犯罪事實㈣所為，已著手於竊盜行為之實行而不遂，
    為未遂犯，爰依刑法第25條第2項規定，減輕其刑。
　㈤爰審酌被告為成年人，且前已有多次竊盜遭科刑並執行完畢
    之紀錄，有被告之臺灣高等法院被告前案紀錄表附卷可參，
    仍不思以正途獲取財物，再度多次任意持兇器破壞上開各宮
    廟功德箱後竊取由告訴人、被害人等所管領之財物，顯然漠
    視他人生命安全及財產權，所為殊值非難；兼衡其竊得之財
    物之價值及其犯罪動機、目的、手段、所生危害、事後坦認
    犯行且未與告訴人、被害人等和解之犯後態度；暨被告自述
    小學肄業，入監前從事園藝，日薪1800元，有做才有錢，有
    1名未成年女兒經社會局安置之家庭生活經濟狀況（見本院
    卷第85頁）等一切情狀，量處如主文所示之刑，並衡酌被告
    所犯各罪之犯罪類型、行為態樣、手段、動機、侵害法益種
    類及責任非難程度，而為整體評價後，就如附表編號1至3部
    分，定其應執行刑如主文所示。
四、沒收：
  ㈠未扣案之老虎鉗、鐵鎚各1支及拔釘器2 支，固為被告所有供
    本案犯行所用之物，惟既均未扣案，復參酌此類物品取得容
    易，縱宣告沒收亦不能阻絕被告另行取得類似工具以遏止犯
    罪，是認不具刑法上之重要性，況追徵此價額，徒增執行上
    之勞費，爰依刑法第38條之2 第2 項規定不宣告沒收。
  ㈡按犯罪所得，屬於犯罪行為人者，沒收之。於全部或一部不
    能沒收，或不宜執行沒收時，追徵其價額，刑法第38條之1
    第1項前段、第3項分別定有明文。查，被告所竊得之現金10
    00元、1000元、600元，均屬被告之犯罪所得，雖未扣案，
    惟亦未發還或賠償告訴人、被害人等，是仍應依刑法第38條
    之1第1項前段、第3項規定諭知沒收，於全部或一部不能沒
    收或不宜執行沒收時，追徵其價額。
據上論斷，應依刑事訴訟法第273 條之1 第1 項、第299 條第1
項前段，刑法第321 條第1 項第3 款、第321條第2項、第25條、
第51條第5款、第38條之1 第1 項前段、第3 項，刑法施行法第1
 條之1 第1 項、第2 項前段，判決如主文。
本案經檢察官胡宗鳴提起公訴，檢察官己○○到庭執行職務。
中　　華　　民　　國　　111 　年　　8 　　月　　3 　　日
                  刑事第十八庭  法  官  侯驊殷
以上正本證明與原本無異。
如不服本判決應於收受送達後20日內向本院提出上訴書狀，並應
敘述具體理由；其未敘述上訴之理由者，應於上訴期間屆滿後20
日內向本院補提理由書（均須按他造當事人之人數附繕本）「切
勿逕送上級法院」。
告訴人或被害人如不服判決，應備理由具狀向檢察官請求上訴，
上訴期間之計算，以檢察官收受判決正本之日起算。
                                書記官  張晏齊
中　　華　　民　　國　　111 　年　　8 　　月　　4 　　日

附錄論罪科刑法條：
中華民國刑法第321條
犯前條第1項、第2項之罪而有下列情形之一者，處6月以上5年以
下有期徒刑，得併科50萬元以下罰金：
一、侵入住宅或有人居住之建築物、船艦或隱匿其內而犯之。
二、毀越門窗、牆垣或其他安全設備而犯之。
三、攜帶兇器而犯之。
四、結夥三人以上而犯之。
五、乘火災、水災或其他災害之際而犯之。
六、在車站、港埠、航空站或其他供水、陸、空公眾運輸之舟、
    車、航空機內而犯之。
前項之未遂犯罰之。

附表：
編號 犯罪事實 主文  1 犯罪事實㈠ 戊○○犯攜帶兇器竊盜罪，處有期徒刑捌月。未扣案犯罪所得新臺幣壹仟元沒收，如全部或一部不能沒收或不宜執行沒收時，追徵其價額。  2 犯罪事實㈡ 戊○○犯攜帶兇器竊盜罪，處有期徒刑捌 月。未扣案犯罪所得新臺幣壹仟元沒收，如全部或一部不能沒收或不宜執行沒收時，追徵其價額。  3 犯罪事實㈢ 戊○○犯攜帶兇器竊盜罪，處有期徒刑捌月。未扣案犯罪所得新臺幣陸佰元沒收，如全部或一部不能沒收或不宜執行沒收時，追徵其價額。  4 犯罪事實㈣ 戊○○犯攜帶兇器竊盜未遂罪，處有期徒刑肆月，如易科罰金，以新臺幣壹仟元折算壹日。